CHARGÉE DE COMMUNICATION



A PROPOS

Diplômée d'un parcours Grande Ecole et forte d'une expérience de près de 03 ans dans le domaine de la communication et des médias, je saurais, par ma créativité, mon écoute et mon adaptabilité répondre aux problématiques qui me seront confiées.

CELIA BERRABAH

celia.berrabah

07.53.53.51.24

celia.berrabah@gmail.com

Permis B

FORMATIONS

SCIENCES PO LILLE

2018 - 2020 | Master Communication Publique & Corporate

• Communication digitale | Communication événementielle | Communication de crise | Communication des entreprises internationales | Relations presse | Veille stratégique | RSE

UNIVERSITÉ NICE SOPHIA **ANTIPOLIS**

2016-2018 | Licence Communication des Organisations

Communication culturelle | Communication & réseaux sociaux | Communication interne & externe | Création de site web | Gestion de projet

UNIVERSITÉ MOULOUD **MAAMERI**

2010- 2015 | Master Matketing & **Techniques Commerciales**

• Stratégie marketing | Gestion des réseaux sociaux | Etudes de marché & analyse des comportements des consommateurs

RÉFÉRENTS

HAVAS MEDIA FRANCE

Mr Nicolas LEVEQUE

micolas.leveque@havasmedia.com

06.72.67.86.83

COMPÉTENCES

LINGUISTIQUES

ANGLAIS Courant Bilingue ARABE

ESPAGNOL TECHNIQUES

INDESIGN Bonne maîtrise **PHOTOSHOP** Bonne maîtrise PACK OFFICE Bonne maîtrise

Débutant

GOOGLE ANALYTICS Certifié GOOGLE ADS Certifié **CAMPAIGN MANAGER** Certifié

SOFT SKILLS

Audacieuse Autonome Organisée Détérminée Coopérative Rigoureuse

INTÉRÊTS & ENGAGEMENTS

Distinction

Lauréate de l'Institut de l'Engagement depuis 2017

PRATIQUES SPORTIVES

Fitness, vélo, yoga

EXPERIENCE

2020 - 2021 (01 an)

HAVAS MEDIA FRANCE - PUTEAUX CHARGÉE MEDIA PUBLISHING

- Élaboration de recommandations média et construction de plans média
- Mise en ligne des campagnes, suivi des performances et optimisation des résultats
- Rédaction des reportings et bilans de campagne
- Réalisation des benchmarks concurrence
- Suivi statistiques des campagnes, lecture et analyse des chiffre pour le client

2017 - 2018 (01 an)

CENTRE RÉGIONAL DES ŒUVRES **UNIVERSITAIRES & SOCIALES /** Exchange Student Network (ESN) Nice Service civique CHARGÉE DE COMMUNICATION DIGITALE & ÉVÉNEMENTIELLE

- Développement de la stratégie de communication digitale du CROUS et du calendrier événementiel annuel
- Mise en place de divers plans de communication
- Mise en place et coordinations des événements prévus
- Rédaction et création des supports de communication
- Mesure de l'efficacité des actions menées
- Animation des réseaux sociaux du CROUS
- Organisation d'évènements tels que l'Assemblée Générale Annuelle du CROUS Nice

2014 - 2015 (01 an)

ACTIVACOM - ALGER CHARGÉE DE COMMUNICATION

- Proposition de recommandations stratégiques pour le compte de divers
- Suivi des relations presse
- Suivi des campagnes de communication : de la réflexion à la livraison
- Rédaction & correction de communiqué de
- Prospection de nouveaux clients